【裁判字號】    98,交抗,1366
【裁判日期】    980630
【裁判案由】    違反道路交通管理處罰條例
【裁判全文】
臺灣高等法院交通事件裁定            98年度交抗字第1366號
抗  告  人
即受處分人  甲○○
上列抗告人因違反道路交通管理處罰條例案件，不服臺灣桃園地
方法院中華民國98年4月13日所為裁定（98年度交聲字第45號）
，提起抗告，本院裁定如下：
    主  文
抗告駁回。
    理  由
一、聲明異議意旨略以：抗告人即受處分人甲○○於民國97年10
    月11日19日15分，從中壢市○○路○段273巷口左轉中北路往
    中原大學方向，在合作金庫門口約100公尺處，前方有一輛
    小轎車是直行而來，當時警察要小轎車靠邊停，但小轎車並
    未置理，直行而去，伊在小轎車後方約5公尺，舉發員警見
    小轎車未置理，即招手要伊過去接受臨檢，伊因員警中之一
    人曾因伊社區案件寫過筆錄而稍有熟識，且伊有帶證件，遂
    接受舉發員警攔檢，順便要過去向該熟識員警問候，但舉發
    員警看完伊證件，就說伊紅燈左轉要開單，伊當時背對紅綠
    燈，且紅綠燈隨時在變化，有口難言，然伊距離警員臨檢約
    100公尺，如有違規，則伊轉頭離去即可，怎會自動靠近接
    受臨檢云云。
二、原裁定略以：異議人即受處分人甲○○於民國97年10月11日
    晚上7時15分許，騎乘車牌號碼ISX-568號重型機車，行經桃
    園縣中壢市○○路○段與該路段373巷口時，由中北路2段373
    巷闖越紅燈左轉中北路2段之違規事實，業據證人即舉發本
    件違規之警員欉志輝證稱：本件交通違規是由伊所舉發，伊
    當天是與丙○○警員一起服晚上6時至8時之巡邏勤務，伊等
    巡邏勤務內容中有30分鐘是定點路檢，伊等係在中北路2段
    實施定點路檢，異議人當天係於晚上7時15分許時出現在中
    北路2段373巷口，當時中北路2段號誌是綠燈，中北路2段
    373巷號誌是紅燈，異議人在該路口左顧右盼後，就趁中北
    路2段雙向無車輛通過時，闖越紅燈左轉，所以伊就攔下異
    議人並舉發異議人闖紅燈；伊身為執法者，若非確定之事實
    即無法讓行為人信服，故伊於攔下行為人後，第一時間均會
    請行為人先看號誌，以避免產生無謂之爭議，而當天伊攔下
    異議人後，也有馬上請異議人回頭看號誌，異議人當時僅表
    示係因股票不景氣，心情不好一時未注意才會闖紅燈，並請
    伊不要開單，但伊認為異議人是故意闖紅燈，因為異議人在
    通過路口時還先左顧右盼，確定雙向無來車後才闖紅燈等語
    明確（見原審卷第21至23頁），及證人丙○○警員於原審時
    證稱：如果中北路車子已在行進中，異議人仍可由373巷駛
    出紅燈左轉，因從373巷出來通過路口至對向不到10公尺，
    異議人僅需稍微加速就可以很快通過路口到達對向等語情節
    相符。及證人證人欉志輝雖係本件舉發員警，惟其到庭所陳
    述之上開舉發經過，經查尚無違反經驗或論理法則之處，且
    遍查本件卷存證據資料，亦無任何積極證據足以證明該證人
    前揭證述係虛偽不實，亦無足可顯信其陳述不可採信之品性
    證據或前科證據存在，自不得僅因其為本件開單舉發異議人
    之員警，即遽予否認其上開證述之可信性，況證人欉志輝與
    異議人間素昧平生，並無仇隙嫌怨乙節，亦據異議人於原法
    院調查時自承無訛（見原審卷第33頁），而警員執行公務時
    ，本身即受有行政懲處責任之監督，且乙○○○○到庭具結
    作證，更係以刑事責任擔保其證言之真實性，從而，證人欉
    志輝於原審調查時所結證前情，應堪採信確屬實情。再者，
    證人欉志輝舉發本件交通違規時，其所站立之位置確可清楚
    目及上開路口之號誌及交通情形乙情，業據證人欉志輝結證
    稱：伊當時所站立之位置可以清楚看到路口及號誌之情形，
    其間並無障礙物或視線死角等語（見原審卷第22頁），核與
    證人丙○○證稱：乙○○○○所站立之位置因係在373巷對
    面，所以可以清楚看到該路口之情形，其間並無視線死角等
    語情節一致（見原審卷第31頁），並有前揭舉發現場照片附
    卷可據，足見本案舉發員警於舉發當時亦無因遭障礙物遮蔽
    或視線不佳而有錯看之虞。綜上，異議人確有原處分所指之
    交通違規事實，應甚明確，是異議人上開所辯，洵不足採，
    因而駁回受處分人之異議。
三、抗告意旨略以：舉發員警係在看完伊證件後，才要伊回頭看
    號誌，並非第一時間讓伊看號誌。且從中北路2段373巷口到
    合作金庫距離約100公尺，不是員警所述之20公尺。又該巷
    口至對向是14公尺路寬，不是員警所述不到10公尺，當時中
    北路上車流量很大，且因是星期六假日，往來黃昏市場與大
    潤發的汽、機車很多，伊不可能冒生命危險，順利的闖越14
    米馬路，也不可能在巷口左顧右盼，又不迴避遠距100公尺
    之遙的員警，事實上，員警原本是攔伊前面的自小客車，但
    自小客車沒理會，故闖紅燈者應是伊前面約5公尺的自小客
    車，員警於原法院作證時說謊。且伊沒有前後所述不一，大
    貨車是在373巷右轉離去，而自小客車則是在伊左轉到中北
    路對面街後，在伊前面行駛，並非辯解云云。
四、經查：原裁定認定抗告人即受處分人甲○○於前揭時地有燈
    光管制號之交岔路口騎乘車號ISX-568號重型機車闖越紅燈
    左轉之違規事實，係以證人即舉發員警欉志輝於原法院訊問
    時具結後證述明確（見原審卷第21頁至第23頁），且與證人
    欉志輝前開所述核與證人即在場員警丙○○所述相符（見原
    審卷第30頁至第33頁）。復參以受處分人前後所述不一，且
    證人欉志輝亦證稱並未攔檢自小客車，而證人欉志輝、丙○
    ○均證稱該中北路2段373巷口無法通行大車等語，而認受處
    分人之辯詞不足採取。並說明證人欉志輝之證詞可採信之理
    由。因認受處分人違規事證明確，維持原處分機關依道路交
    通管理處罰條例第53條第1項、第63條第1項第3款、違反道
    路交通管理事件統一裁罰基準及處理細則第43條、第44條、
    第67條暨違反道路交通管理事件統一裁罰標準表之規定，裁
    處受處分人罰鍰2,700元、記違規點數3點，並駁回受處分人
    異議，已詳敘其依憑之證據，及認定之理由，經核並未悖於
    經驗及論理法則。抗告意旨仍執原審抗辯之陳詞，指摘原裁
    定不當，難認有據，應予駁回。
五、據上論結，應依道路交通案件處理辦法第26條，刑事訴訟法
    第412條，裁定如主文。
中    華    民    國    98    年    6     月    30    日
                        交通法庭審判長法  官  何菁莪
                                      法  官  江振義
                                      法  官  李麗珠
以上正本證明與原本無異。
不得再抗告。
                                      書記官  陳禹任
中    華    民    國    98    年    7     月     2    日


司法院資訊處製作；財團法人民間司法改革基金會備份。
